【裁判字號】    97,婚,164
【裁判日期】    970526
【裁判案由】    履行同居
【裁判全文】
臺灣臺中地方法院民事判決               97年度婚字第164號
原      告  乙○○
被      告  丙○○
上列當事人間請求履行同居事件，經臺灣南投地方法院移送前來
，本院於民國97年5月12日言詞辯論終結，判決如下：
    主      文
原告之訴駁回。
訴訟費用由原告負擔。
    事實及理由
壹、原告主張：一、兩造於民國65年4月15日結婚，然常因生活
    細故而生口角爭執。嗣於96年間，因原告之母年事已高，須
    人照料，致原告須遷回南投照顧其生活起居，惟被告不願一
    起返回南投居住，棄原告於不顧，被告負有與原告同居之義
    務，其顯然違背同居義務，爰請求被告應與原告同居等語。
    二、並聲明：（一）被告應與原告同居。（二）訴訟費用由
    被告負擔。
貳、被告則以：因原告無工作與收入，未給付被告生活費用，被
    告須在台中縣居住並工作維生，否則無法過活，故無法返回
    南投居住，但兩造於婚後即均同意居住在台中縣，其願與原
    告於台中縣同居，原告係本件起訴前始遷回南投居住等語，
    資為抗辯。並聲明：（一）原告之訴駁回。（二）訴訟費用
    由原告負擔。
參、得心證之理由
一、按夫妻互負同居之義務，但有不能同居之正當理由者，不在
    此限，民法第1001條著有明文。
二、查兩造於婚後均同意居住在台中縣，且原告係本件起訴前始
    遷回南投居住，在此之前，兩造並未搬過家，均住台中縣大
    里市○○路○段2巷221號，為兩造所不爭，並經證人甲○○
    、王巧鳳結證屬實。次查原告因工作受傷等因素致無工作數
    年，家庭生活費用均由被告負擔，且原告並未給付被告生活
    費用，與被告均於台中縣附近工作等事實，亦據證人甲○○
    、王巧鳳結證明確。則原告無工作與收入，未給付被告生活
    費用，及被告須在台中縣居住並工作維生等事實，均堪認定
    ；且參酌兩造於婚後即均同意居住在台中縣，被告並表示願
    與原告於台中縣同居等事實，堪認被告確有有不能同居之正
    當理由，原告請求被告至南投同居，即屬無據。
三、至證人王巧鳳雖證稱被告若無工作，亦有存款足以過活云云
    。然其亦證稱不知被告存款之數額，則其前開證詞顯係出於
    臆測，已難盡信。況被告96年所得（含利息所得）總額固為
    新台幣173,285元，然其名下並無財產，有稅務電子閘門財
    產所得調件明細表在卷可證，則由被告前開財產狀況觀之，
    尚難認其無庸工作即可過活，從而，證人王巧鳳前開證詞，
    自不可採。
四、綜上所述，被告有不能同居之正當理由，原告依民法第1001
    條之規定，請求被告返回南投履行同居義務，自無理由，應
    予駁回。
肆、本件事證已臻明確，兩造所為之其他主張、陳述並所提之證
    據，經審酌後，認均與本件之結論無礙，不再一一論述，併
    予敘明。
伍、訴訟費用負擔之依據：民事訴訟法第78條。
中    華    民    國    97    年    5     月    26    日
                    家事法庭  法  官陳卿和
以上正本係照原本作成。
如對本判決上訴，須於判決送達後20日內，向本院提出上訴狀，
同時表明上訴理由（須附繕本）。
中    華    民    國    97    年    5     月    26    日
                              書記官 巫偉凱


司法院資訊處製作；財團法人民間司法改革基金會備份。
